最  高  行  政  法  院  裁  定
110年度聲再字第479號
聲  請  人  擎天豪華大廈管理委員會


代  表  人  黃千明              
上列聲請人因與相對人臺北市政府都市發展局間聲請停止執行事
件，對於中華民國110年12月9日本院110年度抗字第324號裁定，
聲請再審，本院裁定如下：
　　主  文
再審之聲請駁回。
再審訴訟費用由聲請人負擔。
　　理  由
一、按對於終審法院之裁定有所不服，除合於法定再審原因得聲
     請再審外，不容以其他之方法聲明不服，故不服終審法院
    之 裁定而未以聲請再審之程序為之者，仍應視其為再審之
    聲請，而依聲請再審程序調查裁判。本件聲請人提出行政異
    議聲請狀對於本院確定裁定聲明不服，依上說明，仍應視其
    為再審之聲請，而依聲請再審程序調查裁判。次按對於確定
    裁定聲請再審，應依行政訴訟法第283條準用同法第277條第
    1項第4款之規定表明再審理由，此為必須具備之程式。所謂
    表明再審理由，必須指明確定裁定有如何合於行政訴訟法第
    273條所定再審事由之具體情事，始為相當。倘僅泛言有再
    審事由而無具體情事者，仍難謂已合法表明再審理由，所為
    再審之聲請，即屬不合法。
二、臺北市○○區○○○路0段00巷0號0樓等建築物（下稱系爭建物）
    ，領有60使字第250號使用執照，為地上11層地下1層1座32
    戶之鋼筋混凝土造建築物。相對人查得系爭建物旁有未經申
    請許可，擅自以鐵架、鐵、磚等材質，建造高約2.7公尺，
    面積約6.3㎡之構造物（下稱系爭構造物），係拆除後重建，
    違反建築法第25條規定，乃依同法第86條規定，以民國103
    年6月19日北市都建字第10360435500號函（下稱原處分）通
    知訴外人高雲卿，系爭構造物為違建應予拆除。嗣相對人以
    110年3月4日北市都建字第1106133503號函（下稱系爭拆除
    通知單）通知高雲卿於110年3月30日前自行配合改善拆除，
    逾期未拆除，預訂於110年3月31日上午起強制拆除，並副知
    聲請人。聲請人不服，提起訴願經決定不受理後，提起行政
    訴訟（案號：臺北高等行政法院110年度訴字第1087號），
    並聲請停止執行原處分及系爭拆除通知單，前開聲請停止執
    行事件，經臺北高等行政法院110年度停字第102號裁定駁回
    後，乃提起抗告，遭本院110年度抗字第324號裁定（下稱原
    確定裁定）駁回。聲請人復對原確定裁定聲請本件再審。 
三、聲請意旨略以：本件屬自始既存違建，並未違反建築法第25
    條、第86條規定，況依臺北市違章建築處理規則第4條規定
    ，84年以前蓋好之違建，因屬既存違建，被列為暫緩拆除或
    就地合法。而依行政程序法法正當程式，應先經聲請人抗告
    不果，始得對系爭違建拆除為強制執行，不得逕依職權任意
    性為之，相對人顯有行政裁量之瑕疵。另觀諸法律不溯及既
    往，相對人違反行政程序法第118條但書規定，非謂無據等
    語。經核其聲請狀內表明之再審理由，無非重述其於前訴訟
    程序所提出而為前訴訟程序裁判所不採之主張，或重申其法
    律見解，而對原確定裁定究有如何合於行政訴訟法第273條
    第1項各款所定再審事由之具體情事，則未據敘明，依上開
    規定及說明，本件再審之聲請，即屬不合法，應予駁回。 
    　　　　
四、據上論結，本件聲請為不合法。依行政訴訟法第283條、第2
    78條第1項、第104條、民事訴訟法第95條、第78條，裁定如
    主文。
中　　華　　民　　國　　111　 年    3　   月　  29  　日
                    最高行政法院第二庭
                        審判長法官  吳　東　都　
                              法官　王　俊　雄
                              法官　林　妙　黛
                              法官　侯　志　融
                              法官　陳　秀　媖

以  上  正  本  證  明  與  原  本  無  異
中　　華　　民　　國　　111 　年　　3 　　月　　29　　日
　　　　　　　　　　　　　　　書記官　陳　映　羽